Inventaris van het archief van de familie Kist, 1679-1997
Nationaal Archief, Den Haag
Swaving, A.J. Specimen academicum inaugurale, continens positiones medicas de incitabilitate. Leiden, 1802.
Witte, H., 's Rijks academietuinen te Leiden. Haarlem, 1887.
Beschrijving van de series en archiefbestanddelen
- Archiefbescheiden van leden van de familie Kist., AFDELING I
  De romeinse cijfers voor de namen hebben betrekking op de generatie en corresponderen met de cijfers in de genealogische tabel.
  - (I) JOHANNES KIST (1646-1702)., 1
    gehuwd op 20 juni 1684 met MARIA WEBBER (1654-1717).
    - Aantekeningen van Johannes Kist betreffende de geboorte van zijn kinderen, 1679-1692; met aantekening van Joost Kist betreffende het overlijden van zijn vader Johannes Kist, 1702., [1679-1702]; 1; 1 stuk
  - (II) JOOST (JUSTUS) KIST (1685-1743)., 2a
    zoon van 1.
    gehuwd op 9 juli 1709 met BARTHA MENSHART (1687-1754).
    - Aantekeningen van Joost Kist betreffende de geboorte en het overlijden van zijn kinderen, 1710-1731; met aantekeningen van Bartha Menshart betreffende het overlijden van haar echtgenoot Joost Kist, en haar zoon Jan Kist 1743 en 1750; met aantekening van Anthony Kist betreffende het overlijden van zijn moeder Bartha Menshart, 1754., [1710-1754]; 2; 1 stuk
      Zie ook inv.nrs. 5, 8-10.
    - Aantekeningen van Joost Kist betreffende de genealogie van de familie Menshart, over de periode 1680-1690., 1720; 3; 1 stuk
      Voor genealogische aantekeningen zie ook inv.nrs. 5, 132-135, 352, 410, 517, 539-593.
    - Aantekeningen van Joost Kist betreffende de indeling van de Bijbel., z.d.; 4; 1 stuk
  - (II) BARTHA MENSHART (1687-1754)., 2b
    echtgenote van 2a.
    - Aantekeningen van Bartha Menshart betreffende de genealogieën van de families Kist en Menshart, over de periode 1700-1753., 1743; 5; 1 stuk
      1) Zie ook inv.nr. 2.
      2) Voor genealogische aantekeningen zie ook inv.nrs. 3, 132-135, 352, 410, 517, 539-593.
  - (III) WILHELM HENDRIK KIST (1719-1743)., 3
    zoon van 2a.
    - Akte van de Latijnse school te Leiden betreffende de vorderingen van Wilhelm Hendrik Kist., 1733; 6; 1 stuk
      Deels in druk.
    - Dagboek van Wilhelm Hendrik Kist, bijgehouden als student in de theologie te Leiden, 1739-1740. Met afschrift, z.d., [1739-1740 en z.d.]; 7; 2 katernen
  - (III) ANTHONY KIST (1722-1794)., 4a
    gehuwd op 28 januari 1749 met ANNA WOLFF (1722-1808).
    Zie ook inv.nr. 2.
    - Aantekeningen van Anthony Kist, betreffende de geboorten en huwelijken van zijn kinderen en kleinkinderen, 1750-1794; met aantekening van Anna Wolff betreffende het overlijden van haar echtgenoot Anthony Kist, 1794., 8; 1 stuk
      Zie ook inv.nrs. 11-12.
    - Vers ingekomen bij Anthony Kist van de gereformeerde gemeente van Woerden, omdat hij afziet van een beroeping tot predikant te Middelburg., 1756; 9; 1 stuk
      In druk.
    - Verzen ingekomen bij Anthony Kist van diverse familieleden naar aanleiding van zijn zilveren bruiloftsfeest., 1774; 10; 3 stukken
  - (III) ANNA WOLFF (1722-1808)., 4b
    echtgenote van 4a.
    Zie ook inv.nr. 8.
    - Aantekeningen van Anna Wolff betreffende de geboorten en huwelijken van haar kinderen en kleinkinderen., 1749-1804; 11; 1 omslag
      Zie ook inv.nr. 350.
    - Brief ingekomen bij Anna Wolff van haar schoonmoeder Bartha Menshart betreffende haar zwangerschap., 1750; 12; 1 stuk
  - (IV) BARTHA KIST (1750-1825)., 5
    dochter van 4a.
    gehuwd op 14 september 1773 met CORNELIS SWAVING (1738-1808).
    - Circulaire houdende de aankondiging van het huwelijk van Bartha Kist met Cornelis Swaving; concept., 1773; 13; 1 stuk
    - Brief ingekomen bij Bartha Kist van G.J. Bruijn betreffende diverse privé-aangelegenheden., 1806; 14; 1 stuk
  - (IV) JOOST GERARD KIST (1756-1815)., 6a
    zoon van 4a.
    gehuwd op 15 juni 1784 met SIJBURGH HENDRIKA ROYAARDS (1758-1829).
    - PRIVÉLEVEN.
      - Brieven ingekomen bij Joost Gerard Kist van diverse afzenders betreffende verschillende privé-aangelegenheden., 1777-1811; 15; 1 omslag
      - Vers ingekomen bij Joost Gerard Kist van zijn broer Ewaldus Kist, naar aanleiding van zijn huwelijk., 1784; 16; 1 stuk
      - Brieven en circulaires ingekomen bij Joost Gerard Kist, houdende aankondiging van het huwelijk van diverse personen., 1784-1812; 17; 1 omslag
      - Brieven en circulaires ingekomen bij Joost Gerard Kist, houdende bericht van het overlijden van diverse personen., 1787-1804; 18; 1 omslag
      - Brieven ingekomen bij Joost Gerard Kist van zijn zoon Antonij Kist, als student in de medicijnen te Leiden, betreffende diverse privé-aangelegenheden., 1803-1809; 19; 1 pak
      - Brieven ingekomen bij Joost Gerard Kist, van diverse afzenders, naar aanleiding van het overlijden van zijn zoon Antonij Kist te Dordrecht., 1810; 20; 3 stukken
        Zie ook inv.nrs. 21, 82, 138.
      - Verzen ingekomen bij Joost Gerard Kist van diverse afzenders naar aanleiding van het overlijden van zijn zoon Antonij Kist, te Dordrecht., 1810; 21; 5 stukken
        Zie ook inv.nrs. 20, 82, 138.
      - Paspoort afgegeven door de burgemeester van Zaltbommel, aan Joost Gerard Kist., 1813; 22; 1 chirograaf
        1) In het Frans.
        2) Deels in druk.
      - Vers ingekomen bij Joost Gerard Kist van E.A. Scherlenski-Beekman naar aanleiding van de aanbieding van een geschenk., z.d.; 23; 1 stuk
      - Aantekeningen van Joost Gerard Kist betreffende de historische ontwikkelingen van de onenigheid tussen Prins Maurits en Johan van Oldebarnevelt., z.d.; 24; 1 omslag
    - FINANCIËN EN EIGENDOMMEN.
      - Kwitantie van Joost Gerard Kist voor de rentmeester van de ambtman van Bommel, Tiel en de Bommelerwaard voor een bepaald geldbedrag, door de stad Zaltbommel toegekend voor de studiekosten van zijn zoon Antonij Kist; afschrift., 1794; 25; 1 stuk
      - Beschikking van een functionaris van de kerkeraad, waarbij Joost Gerard Kist een bepaald geldbedrag wordt toegekend uit de opbrengsten van de vicariegoederen voor de studiekosten van zijn zoon Antonij Kist., 1803; 26; 1 stuk
      - Kasboek van Joost Gerard Kist., 1805-1815; 27; 1 deel
      - "Patent", vergunning verstrekt door de gemeente Zaltbommel, aan Joost Gerard Kist, voor haarpoeder in het jaar 1807., 28; 1 stuk
      - Aantekeningen van Joost Gerard Kist betreffende in het jaar 1808 van diverse personen ontvangen geschenken., 29; 1 katern
      - Akte van de magistraat van Zaltbommel, waarbij Joost Gerard Kist een bepaald geldbedrag wordt toegekend voor de studiekosten van zijn zoon Nicolaas Christiaan Kist., 1809; 30; 1 katern
    - LOOPBAAN.
      - Opleiding.
        - Stukken betreffende de vorderingen van Joost Gerard Kist aan het gymnasium te Woerden., 1770-1773; 31; 4 stukken
        - Stuk houdende de tekst van een voordracht door Joost Gerard Kist gehouden ter afsluiting van zijn schoolopleiding aan het gymnasium te Woerden, getiteld "De Codices sacri admirandis et Divina ejus auctoritate"., 1773; 32; 1 katern
          In het Latijn.
        - Stukken betreffende de vorderingen van Joost Gerard Kist, in zijn studie in de theologie aan de Hogeschool te Leiden., 1779; 33; 1 omslag
        - Stuk houdende de eerste theologische dissertatie van Joost Gerard Kist "De justificatione peccatoris, partem dogmaticam complectens", Leiden 1778; met de tweede theologische dissertatie "De justificatione peccatoris, partem elencticam complectens", Leiden, 1779; met de tekst van de preek gehouden ter gelegenheid van zijn 25-jarig predikantschap te Zaltbommel, Dordrecht, 1811., [1778-1811]; 34; 1 band
          Zie ook inv.nrs. 50, 51.
      - Hoofdactiviteiten.
        - Beroeping, benoeming en ontslag.
          - Akte van de classis van Bodegraven, waarbij Joost Gerard Kist wordt toegelaten als predikant, nadat hij het examen voor "propenent" met goed gevolg heeft afgelegd., 1779; 35; 1 stuk
          - Brief ingekomen bij de predikant Cornelis van Coeverden te Leeuwen en Puyflijk, van W.S. van de Kasteele te Leiden, waarbij Joost Gerard Kist wordt aanbevolen als predikant, 1780. Met bijlage, z.d., 36; 2 stukken
            1) Deels in het Latijn.
            2) Deze brief is waarschijnlijk door J.G. Kist ontvangen van zijn voorganger C. van Coeverden, en als aanbevelingsbrief door hem bewaard.
          - Brief ingekomen bij Joost Gerard Kist van G. van Riemsdijk betreffende zijn benoeming tot predikant van de hervormde gemeente te Leeuwen en Puyflijk, 1780. Met de akte van voordracht door de "manslidmaten", 1780., 37; 2 stukken
          - Vers ingekomen bij Joost Gerard Kist van N.N. te Woerden, naar aanleiding van zijn benoeming tot predikant te Leeuwen en Puyflijk., 1780; 38; 1 stuk
          - Akte van de kerkeraad van Opheusden, waarbij Joost Gerard Kist wordt beroepen tot predikant., 1784; 39; 1 stuk
          - Brief uitgegaan van Joost Gerard Kist aan de kerkeraad van Opheusden, waarbij hij afziet van de beroeping tot predikant; concept., 1784; 40; 1 stuk
          - Akte van de classis van Nijmegen, waarbij Joost Gerard Kist ontslag wordt verleend als predikant te Leeuwen en Puyflijk., 1785; 41; 1 stuk
          - Akte van de kerkeraad van Zaltbommel, waarbij Joost Gerard Kist wordt beroepen tot predikant, 1785. Met aantekeningen van goedkeuring van de magistraat te Zaltbommel en van de classis., 42; 1 stuk
          - Brieven, uitgegaan van Joost Gerard Kist naar predikant J.S. van Campen betreffende zijn beroeping tot predikant; concepten., 1785; 43; 3 stukken
          - Brieven, ingekomen bij Joost Gerard Kist van predikant J.S. van Campen, betreffende zijn beroeping tot predikant te Zaltbommel., 1785; 44; 3 stukken
          - Brief, ingekomen bij Joost Gerard Kist van de kerkeraad van Zwolle, waarbij hij wordt beroepen tot predikant., 1802; 45; 1 stuk
          - Brief, ingekomen bij Joost Gerard Kist van de kerkeraad van Zwolle, waarbij de beroeping wordt ingetrokken, omdat de municipaliteit van Zwolle niet akkoord is gegaan., 1802; 46; 1 stuk
          - Brief, ingekomen bij Joost Gerard Kist van het "Collegium Qualificatum" van Middelburg, waarbij hij wordt beroepen tot predikant., 1807; 47; 1 stuk
          - Stuk houdende de tekst en de partituur van liederen, geschreven door C. Buys van het "Zanggezelschap" voor Joost Gerard Kist, omdat hij afziet van de beroeping tot predikant te Middelburg., 1807; 48; 1 katern
          - Vers ingekomen bij Joost Gerard Kist, van N.N. te Zaltbommel omdat hij afziet van de beroeping tot predikant te Middelburg., 1807; 49; 1 katern
        - Uitoefening functies.
          - Stuk houdende de tekst van een preek, gehouden door Joost Gerard Kist ter gelegenheid van zijn 25-jarig predikantschap te Zaltbommel., 1811; 50; 1 deel
            Zie ook inv.nrs. 34, 51.
          - Brieven ingekomen bij Joost Gerard Kist van diverse afzenders, naar aanleiding van het in druk verschijnen van de preek, gehouden bij de viering van zijn 25-jarig predikantschap te Zaltbommel., 1811; 51; 5 stukken
            Zie ook inv.nrs. 34, 50.
      - Nevenactiviteiten.
        - Akte van lidmaatschap van Joost Gerard Kist van het "Provinciaal Utrechts Genootschap van Konsten en Wetenschappen"., 1793; 52; 1 stuk
        - Stuk houdende de tekst van een verhandeling over de "Ontwikkeling der betekenis van het woord Geest in den schriften van het Nieuwe Testament ten betoogen van het waarlijk onderscheiden en Godlijk bestaan van den persoon des Heiligen Geestes", ingestuurd door Joost Gerard Kist als antwoord op een door het "Haags Genootschap ter verdediging van de Christelijke godsdienst tegen deszelves hedendaagsche bestrijders" uitgeschreven prijsvraag, 1800; afschrift van zijn zoon Antonij Kist, z.d., 53; 1 deel
    - NALATENSCHAP.
      - Testament van Joost Gerard Kist en zijn vrouw Sijburgh Hendrika Royaards, gepasseerd voor ambtman en richters van het ambt tussen Maas en Waal te Leeuwen., 1785; 54; 1 stuk
      - Testament van Joost Gerard Kist en zijn vrouw Sijburgh Hendrika Royaards, gepasseerd voor de schepenen van Zaltbommel, 1805. Met concept, 1805., 55; 2 stukken
      - "Catalogus", lijsten van verzamelde schelpen, mineralen, opgezette dieren, gedroogde planten en oudheden uit de nalatenschap van Joost Gerard Kist, die te Utrecht geveild zijn, 1817. Met aantekeningen betreffende de opbrengst., 56; 1 deel en 1 katern
      - Lijst van boeken uit de nalatenschap van Joost Gerard Kist, opgemaakt door zijn zoon Nicolaas Christiaan Kist., z.d.; 57; 3 stukken
  - (IV) SIJBURGH HENDRIKA ROYAARDS (1758-1829)., 6b
    echtgenote van 6a.
    Zie ook inv.nr. 298.
    - PRIVÉLEVEN.
      - Authentiek uittreksel uit de registers van de Hervormde gemeente van Zaltbommel betreffende de doop van Sijburgh Hendrika Royaards, op 6 augustus 1785, opgemaakt door de provisionele burgemeester van de stad Zaltbommel., 1815; 58; 1 stuk
      - Brieven ingekomen bij Sijburgh Hendrika Royaards van diverse afzenders betreffende verschillende privé-aangelegenheden., 1805-1823; 59; 1 omslag
      - Vers ingekomen bij Sijburgh Hendrika Royaards van F. van der Vaart, naar aanleiding van het overlijden van haar echtgenoot Joost Gerard Kist, 1815; afschrift., z.d.; 60; 1 stuk
      - Brieven ingekomen bij Sijburgh Hendrika Royaards van haar zoon Nicolaas Christiaan Kist tijdens zijn deelname aan de veldtocht door België en Frankrijk, van de compagnie vrijwillige jagers der Utrechtse studenten, 1815. Met afschriften, z.d., [1815 en z.d.]; 61; 1 omslag
        Zie ook inv.nrs. 99, 118-122.
      - Brieven ingekomen bij Sijburgh Hendrika Royaards van haar zoon Nicolaas Christiaan Kist betreffende diverse privé-aangelegenheden., 1815-1829; 62; 1 omslag
      - Aantekeningen van recepten van Sijburgh Hendrika Royaards., z.d.; 63; 1 deel
      - Stuk houdende de tekst van de grafschriften van Sijburgh Hendrika Royaards, en haar echtgenoot Joost Gerard Kist., 1829; 64; 1 stuk
    - FINANCIËN EN EIGENDOMMEN.
      - Missive van de commissaris-generaal voor onderwijs, kunsten en wetenschappen, waarbij Sijburgh Hendrika Royaards in kennis wordt gesteld van het Koninklijk Besluit betreffende de toekenning van een weduwe-pensioen., 1815; 65; 1 stuk
    - NALATENSCHAP.
      Zie inv.nrs. 54, 55.
  - (IV) WILHELMUS KIST (1758-1841)., 7a
    zoon van 3a.
    gehuwd op 22 juli 1784 met HENDRIKA FRANCINA RIBBERS (1761-1789), op 19 april 1790 met CLARA LOUISA STAVORINUS (1769-1817) en op 3 oktober 1821 met MARIA FRANCINA VOGELIESANG (1795-1855).
    Zie ook inv.nr. 349.
    - Stuk houdende de tekst van een oratie gehouden door Wilhelmus Kist, ter aanvaarding van zijn functie als Rector van de Latijnse school te Middelburg, getiteld "De calamitatibus, quae ex neglecta subolis educatione oriuntur et Patriae ruinam minantur", Middelburg., 1785; 66; 1 deel
      1) In druk.
      2) In het Latijn.
    - Brief ingekomen bij Wilhelmus Kist van zijn vader Anthony Kist, betreffende diverse privé-aangelegenheden., 1793; 67; 1 stuk
  - (IV) CLARA LOUISA STAVORINUS (1769-1817)., 7b
    echtgenote van 7a.
    - Brief ingekomen bij Clara Louisa Stavorinus van haar tante Elisabeth Wolff-Becker en van Agatha Deken, betreffende diverse privé-aangelegenheden, 1801. Met aantekeningen van Antonij Kist Wzn., 1842., [1801 en 1842]; 68; 2 stukken
      Zie ook inv.nrs. 349-352.
  - (IV) EWALDUS KIST (1762-1822)., 8a
    gehuwd op 3 april 1785 met CORNELIA BOS (1754-1802).
    op 26 februari 1805 met JOHANNA CHRISTINA NOTEMAN (1762-1811).
    op 5 juni 1812 met THEODORA CORNELIA WOUTERA BROUWER (1776-1829).
    - PRIVÉLEVEN.
      - Vers ingekomen bij Ewaldus Kist houdende aankondiging van het huwelijk van J.W. Bussingh en Helena Hoek, 1783; met een vers uitgegaan van Ewaldus Kist, 1783; afschrift., z.d.; 69; 1 stuk
    - LOOPBAAN.
      - Verzen ingekomen bij Ewaldus Kist van H. Heij omdat hij afziet van een beroeping tot predikant te Utrecht, en van een hem aangeboden hoogleraarschap aan de Hogeschool te Utrecht., 1803; 70; 1 katern
      - Stuk houdende tekst van een preek, door Ewaldus Kist gehouden, over het thema "De lente van het jaar achttien honderd veertien", Dordrecht., 1814; 71; 1 deel
      - "Christliche Ascetik oder Uebungslehre", door Ewaldus Kist, uit het Nederlands vertaald door Arn. v.d. Kuhlen, Wesel., 1827 en 1828; 72-73; 2 delen
        2) In het Duits.
        - deel I, 1827, 72
        - deel II, 1828, 73
      - Stuk houdende de tekst van een preek, door Ewaldus Kist gehouden, over het thema "Ik ben een vreemdeling op aarde" (ps. 119:19)., z.d.; 74; 1 deel
      - Stuk houdende de tekst van een preek, door Ewaldus Kist gehouden, over het thema "De Marteldood van Stephanus" (Hand. VII:25-60)., z.d.; 75; 1 deel
  - (IV) THEODORA CORNELIA WOUTERA BROUWER (1776-1829)., 8b
    echtgenote van 8a.
    - Verzen ingekomen bij Theodora Cornelia Woutera Brouwer van diverse afzenders, naar aanleiding van het overlijden van haar echtgenoot Ewaldus Kist, 1822; afschriften., 76; 1 omslag
  - (V) ANTONIJ KIST (1785-1810)., 9
    zoon van 6a.
    - PRIVÉLEVEN.
      - Tekeningen en schetsen gemaakt door Antonij Kist, van landschappen en mensen, 1798 en z.d. Met bijlagen, z.d., 77; 1 omslag
      - "Gezigt van Puijflijk", aquarel van het dorp Puijflijk, gemaakt door Antonij Kist., 1802; 78; 1 stuk
      - Brieven uitgegaan van Antonij Kist naar diverse personen, betreffende verschillende privé-aangelegenheden; concepten., 1809; 79; 3 stukken
      - Brief ingekomen bij Antonij Kist van N. Paradijs, betreffende diverse privé-aangelegenheden., 1809; 80; 1 stuk
    - FINANCIËN EN EIGENDOMMEN.
      - Kasboek van Antonij Kist opgemaakt als student in de medicijnen., 1803-1804; 81; 1 omslag
      - Stukken betreffende de begrafeniskosten van Antonij Kist., 1810; 82; 5 stukken
        Zie ook inv.nrs. 21-22, 138.
    - LOOPBAAN.
      - Akte van het gymnasium te Zaltbommel betreffende de vorderingen van Antonij Kist., 1799; 83; 1 stuk
      - Stuk houdende de tekst van een voordracht, gehouden door Antonij Kist voor het "Physisch gezelschap" te Zaltbommel, getiteld "Verhandeling over de lugt en lugtverhevelingen"., 1803; 84; 1 katern
      - Stuk houdende de tekst van een voordracht gehouden door Antonij Kist als student voor de Hogeschool te Leiden, getiteld "Contra Philautiam"., vóór 1809; 85; 1 deel
      - Dissertatie van Antonij Kist getiteld "Expositionem Hippocraticae de crisibus", Leiden., 1809; 86; 1 deel
      - Bul van Antonij Kist, gepromoveerd tot doctor in de medicijnen te Leiden., 1809; 87; 1 charter
      - Lijst van pharmaceutische middelen, door Antonij Kist opgesteld., z.d.; 88; 1 katern
  - (Va) NICOLAAS CHRISTIAAN KIST (1793-1859)., 10a
    gehuwd op 10 oktober 1821 met CATHARINA WILHELMINA DIJCKMEESTER (1800-1861).
    - PRIVÉLEVEN.
      - Brieven ingekomen bij Nicolaas Christiaan Kist van diverse afzenders betreffende verschillende privé-aangelegenheden., 1809-1857; 89; 1 omslag
      - Brieven ingekomen bij Nicolaas Christiaan Kist van diverse familieleden betreffende verschillende privé-aangelegenheden., 1811-1859; 90-97; 8 omslagen
        - van zijn oom Ewaldus Kist, 1811-1829, 90
        - van zijn vader Joost Gerard Kist, 1812-1914, 91
        - van zijn moeder Sijburgh Hendrika Royaards, 1813-1829, 92
        - van zijn zuster Johanna Helena Kist, 1820-1857, 93
        - van zijn schoonvader Herman Jacob Dijckmeester, 1823-1830, 94
        - van zijn zoon Joost Gerard Kist, 1829-1859, 95
        - van zijn echtgenote Catharina Wilhelmina Dijckmeester, 1833-1857, 96
        - van zijn zoon Antonie Kist, 1843-1845, 97
      - Brief ingekomen bij Nicolaas Christiaan Kist van de Maire van Zaltbommel betreffende een eventuele vrijstelling van de dienstplicht., 1813; 98; 1 stuk
      - Brieven ingekomen bij Nicolaas Christiaan Kist van diverse afzenders tijdens de veldtocht door België en Frankrijk, van de compagnie vrijwillige jagers der Utrechtse studenten, waarbij hij was ingedeeld als fourier., 1815; 99; 1 omslag
        Zie ook inv.nrs. 61, 118-122.
      - Brieven ingekomen bij Nicolaas Christiaan Kist van diverse afzenders naar aanleiding van de geboorte en het overlijden van verschillende familieleden, en de viering van zijn zilveren bruiloftsfeest., 1815-1846; 100-111; 12 omslagen
        - overlijden van zijn vader Joost Gerard Kist, (1815 januari 26), 1815, 100
        - overlijden van zijn oom Ewaldus Kist, (1822 maart 20), 1822, 101
        - geboorte van zijn zoon Joost Gerard Kist, (1822 oktober 29), 1822, 102
        - geboorte van zijn dochter Anna Elsabé Kist, (1825 juni 26), 1825, 103
        - geboorte van zijn dochter Sijburgh Hendrika Kist, (1827 augustus 12), 1827, 104
        - overlijden van zijn moeder Sijburgh Hendrika Royaards, (1829 november 2), 1829, 105
        - geboorte van zijn dochter Hermina Jacoba Kist, (1830 maart 25), 1830, 106
        - overlijden van zijn zoon Ewaldus Kist, (1833 mei 24), 1833, 107
        - geboorte van zijn zoon Antonie Kist, (1834 maart 2), 1834, 108
        - geboorte van zijn zoon Herman Jacob Kist, (1836 december 25), 1836, 109
        - geboorte van zijn zoon Ewald Kist, (1839 februari 24), 1839, 110
        - zilveren bruiloft, (1846 oktober 10), 1846, 111
      - Brieven en circulaires ingekomen bij Nicolaas Christiaan Kist van diverse afzenders, houdende bericht van het overlijden van verschillende personen., 1821-1854; 112; 1 omslag
      - Brieven en circulaires ingekomen bij Nicolaas Christiaan Kist van diverse afzenders, houdende aankondiging van het huwelijk van verschillende personen., 1823-1856; 113; 1 omslag
      - Brieven ingekomen bij Nicolaas Christiaan Kist van diverse afzenders naar aanleiding van zijn benoeming tot ridder in de orde van de Nederlandse Leeuw., 1841; 114; 1 omslag
      - Brief uitgegaan van Nicolaas Christiaan Kist naar H.J. Royaards, en geretourneerd naar de afzender, betreffende diverse onderwerpen., 1843; 115; 1 stuk
      - Brieven ingekomen bij Nicolaas Christiaan Kist van diverse afzenders naar aanleiding van het overlijden van H.J. Royaards, 1853-1854. Met het concept van één uitgaande brief, z.d. Met bijlage, 1854., 116; 1 omslag
      - Brieven ingekomen bij Nicolaas Christiaan Kist van diverse afzenders, betreffende incunabelen en oude drukken, 1856. Met aantekeningen van N.C. Kist, z.d., 117; 1 omslag
      - Journaal van de veldtocht door België en Frankrijk, van de compagnie vrijwillige jagers der Utrechtse studenten, bijgehouden door Nicolaas Christiaan Kist, 1815. Met bijlage, 1815., 118; 1 deel en 1 katern
      - Paspoort afgegeven door de provinciaal commandant van Utrecht, aan Nicolaas Christiaan Kist., 1815; 119; 1 stuk
      - Akte van de provinciaal commandant van Utrecht, waarbij Nicolaas Christiaan Kist, eervol ontslag wordt verleend als fourier bij de compagnie vrijwillige jagers der Utrechtse studenten., 1815; 120; 1 stuk
      - Vers ingekomen bij Nicolaas Christiaan Kist van kolonel A. ter Campen, betreffende de veldtocht van de compagnie vrijwillige jagers der Utrechtse studenten door België en Frankrijk., 1838; 121; 1 stuk
      - Brief ingekomen bij Nicolaas Christiaan Kist van B. en W. van Utrecht, ter begeleiding van een medaille, hem aangeboden als lid der voormalige compagnie vrijwillige jagers der Utrechtse studenten., 1851; 122; 1 stuk
        Voor de veldtocht van de compagnie vrijwillige jagers zie ook inv. nrs. 61, 99.
      - Paspoort afgegeven door de Maire van Zaltbommel, aan Nicolaas Christiaan Kist., 1813; 123; 1 chirograaf
      - Journaal bijgehouden door Nicolaas Christiaan Kist, van een wandeltocht gemaakt vanuit Utrecht, 1813. Met bijlagen, z.d., 124; 3 stukken
      - Plaatsbewijs van Nicolaas Christiaan Kist, voor de diligence van Den Haag naar Utrecht van 28 juni 1835., 125; 1 stuk
      - Stukken betreffende een reis langs de Rijn gemaakt door Nicolaas Christiaan Kist met zijn zoon Joost Gerard Kist., 1836; 126; 1 omslag
      - Paspoort afgegeven door de minister van Buitenlandse Zaken aan Nicolaas Christiaan Kist., 1857; 127; 1 chirograaf
        In het Frans.